臺灣臺北地方法院民事裁定
111年度抗字第275號
抗  告  人  多元商教育事業股份有限公司

兼
法定代理人  林俊洲  
                      共同送達代收人  陳盈靜  住臺北市○○區○○○路○段00巷0號0樓
抗  告  人  陳盈靜  
                      送達代收人  林俊洲  住臺北市○○區○○○路○段00巷0號0樓
相  對  人  玉山商業銀行股份有限公司

法定代理人  黃男州  
上列當事人間聲請本票裁定事件，抗告人對於民國111年3月30日
本院111年度司票字第4434號裁定提起抗告，本院裁定如下：
    主  文
抗告駁回。
抗告程序費用新臺幣壹仟元由抗告人連帶負擔。
    理  由
一、按執票人向本票發票人行使追索權時，得聲請法院裁定後強
    制執行，票據法第123條定有明文。又本票執票人依上開規
    定，聲請法院裁定許可對發票人強制執行，係屬非訟事件程
    序，法院僅就形式上審查得否准許強制執行，此項裁定並無
    確定實體上法律關係存否之效力，如發票人就票據債務之存
    否有爭執時，應由發票人提起確認之訴，以資解決（最高法
    院56年度台抗字第714號、57年度台抗字第76號裁定意旨參
    照）。再按依票據法第124條準用第94條第1項、第95條規定
    ，本票上雖有免除作成拒絕證書之記載，執票人仍應於所定
    期限內為付款之提示；但對於執票人主張未為提示者，應負
    舉證之責。是本票既經記載免除作成拒絕證書，票據債務人
    若抗辯執票人未經提示付款，即應負舉證責任（最高法院72
    年度台上字第598號裁判、84年度台抗字第22號裁定意旨參
    照)。
二、相對人於原審聲請意旨略以：伊執有抗告人於民國110年7月
    22日共同簽發之本票1紙(下稱系爭本票)，付款地為臺北市○
    ○區○○○路0段000號及117號伊公司址，金額新臺幣（下同）1
    00萬元，利息約定自發票日起依郵政儲金定期儲金機動利率
    加碼2.135%計算，到期日110年12月27日，免除作成拒絕證
    書，詎於到期後經提示僅支付其中部分外，其餘862,898元
    未獲付款，為此提出系爭本票，聲請裁定就上開金額及依約
    定年息計算之利息准許強制執行等語。原裁定認相對人之聲
    請與票據法第123條規定相符而裁定准許強制執行。
三、抗告意旨略以：相對人從未向伊提示系爭本票，不合本票裁
    定要件，原裁定認定有誤，爰提起本件抗告，聲明廢棄原裁
    定云云。經查，相對人主張其執有抗告人共同簽發之系爭本
    票，經於到期後提示尚有862,898元未獲付款等節，業據提
    出形式上具備票據法第120條所規定應記載事項之系爭本票
    為證（見原審卷第12頁），原審就其聲請依同法第123條規
    定裁定准許強制執行，核無不合。又系爭本票載有「此票免
    除作成拒絕證書，並免除票據法第八十九條之通知義務」字
    樣，依票據法第124條準用第95條但書之規定，相對人於聲
    請本票強制執行裁定時，主張於到期日後提示不獲付款，即
    為已足，毋庸提出已為付款提示之證據，而應由抗告人就相
    對人未為提示負舉證之責。抗告人僅稱相對人未為付款提示
    ，並未加舉證，自無足取。抗告意旨指摘原裁定不當，求予
    廢棄，為無理由，應予駁回。
四、據上論結，本件抗告為無理由，依非訟事件法第46條、第21
    條第2項、第24條第1項、民事訴訟法第495條之1第1項、第4
    49條第1項、第95條、第85條第2項，裁定如主文。
中　　華　　民　　國　　111 　年　　7 　　月　　 4　　日
                  民事第六庭   審判長法  官  許純芳

                                     法  官  石珉千 
　　　　　　　　　　　　　　　　　　 
                                     法  官  杜慧玲
以上正本係照原本作成。
本裁定不得再抗告。
中　　華　　民　　國　　111 　年　　7 　　月　　 4　　日
                                     書記官　陳玉瓊